臺灣臺南地方法院臺南簡易庭民事判決
110年度南小字第365號
原      告  新光產物保險股份有限公司臺南分公司

法定代理人  莊曜彰
訴訟代理人  郭逸斌
被      告  洪振源

上列當事人間請求侵權行為損害賠償事件，本院於民國110年3月
23日言詞辯論終結，判決如下：
    主      文
被告應給付原告新臺幣8,946元，及自民國110年1月4日起至清償
日止，按週年利率百分之5計算之利息。
原告其餘之訴駁回。
訴訟費用新臺幣1,000元，由被告負擔新臺幣900元，餘由原告負
擔。
本判決第一項得假執行。
    事實及理由
一、被告經合法通知，未於言詞辯論期日到場，核無民事訴訟法
    第386條所列各款情形，爰依原告之聲請，由其一造辯論而
    為判決。
二、原告主張：原告承保訴外人曾白蘭所有車牌號碼000-0000號
    自用小客車（下稱系爭汽車）之車體損失險，被告於民國10
    8年6月14日22時許，駕駛車牌號碼0000-00號自用小客車，
    行經臺南市○區○○○路000號前處，因未保持安全距離，追撞
    於該處停等紅燈由羅廣鈺駕駛之系爭汽車，致系爭汽車受損
    ，原告已依保險契約給付系爭汽車修復費用新臺幣（下同）
    13,440元（工資1,512元、零件5,880元、烤漆6,048元），
    並依保險法第53條規定取得代位權，爰依民法第184條第1項
    前段、第191條之2規定，請求被告賠償上開損害。並聲明：
    被告應給付原告13,440元，及自起訴狀繕本送達翌日起至清
    償日止，按週年利率百分之5計算之利息。
三、被告未於言詞辯論期日到場，亦未提出書狀為何聲明或陳述
    。
四、得心證之理由：
  (一)原告主張之上開事實，業據其提出車險保單查詢、系爭汽
      車行車執照、道路交通事故當事人登記聯單、交通事故現
      場勘驗圖、瑞達汽車股份有限公司永康服務廠估價單、電
      子發票證明聯、賠款明細表等件影本為證（見本院調字卷
      第15至27頁），並經本院向臺南市政府警察局第一分局調
      取道路交通事故現場圖、A3類道路交通事故調查報告表、
      A3類道路交通事故調查紀錄表、道路交通事故當事人登記
      聯單、車禍現場照片等本件交通事故調查資料核閱屬實（
      見本院調字卷第53至77頁），而被告受合法通知，未於言
      詞辯論期日到場，亦未提出書狀為任何聲明或陳述，本院
      依上開調查證據之結果，堪信原告之主張為真實。
  (二)按因故意或過失，不法侵害他人之權利者，負損害賠償責
      任，民法第184條第1項前段定有明文。次按被保險人因保
      險人應負保險責任之損失發生，而對於第三人有損失賠償
      請求權者，保險人得於給付賠償金額後，代位行使被保險
      人對於第三人之請求權；但其所請求之數額，以不逾賠償
      金額為限，保險法第53條第1項亦定有明文。本件被告因
      未保持安全距離之過失，致發生本件交通事故，造成原告
      所承保之系爭汽車損壞，原告已賠付系爭汽車之修復費用
      13,440元，已如前述，則原告自得於其給付之賠償金額範
      圍內，代位被保險人向被告行使侵權行為損害賠償請求權
      。
  (三)再按依民法第196條請求賠償物被毀損所減少之價額，得
      以修復費用為估定之標準，但以必要者為限，如修理材料
      以新品換舊品，應予折舊（最高法院77年度第9次民事庭
      會議決議可資參考）。系爭汽車修復費用中，包含零件5,
      880元、工資1,512元、烤漆6,048元，有上開估價單在卷
      可憑；其中零件費用既係以新零件更換被毀損之舊零件，
      自應將折舊予以扣除，始為合理。依行政院所頒布固定資
      產耐用年數表暨固定資產折舊率表，汽車之耐用年數為5
      年，依定率遞減法之折舊率則千分之369，並以1年為計算
      單位，其使用期間未滿1年者，按實際使用之數相當於全
      年之比例計算之，不滿1月者，以1月計算之。查系爭汽車
      係105年5月出廠，有系爭汽車行車執照在卷可佐（見本院
      調字卷第17頁），自出廠至108年6月14日本件事故發生時
      ，約已使用3年又2個月（不滿1月者，以1月計），依上開
      定率遞減法計算其折舊後零件之殘餘價值為1,386元【計
      算式：第1年折舊2,170元（5,880元×0.369＝2,170元，元
      以下四捨五入，下同），第2年折舊1,369元〔（5,880元－2
      ,170元）×0.369＝1,369元〕，第3年折舊864元〔（5,880元－
      2,170元－1,369元）×0.369＝864元〕，第3年又2個月折舊91
      元〔（5,880元－2,170元－1,369元－864元）×0.369×2/12＝91
      元〕，折舊之總額為（2,170元＋1,369元＋864元＋91元＝4,49
      4元），5,880元－4,494元＝1,386元】，故本件材料維修費
      用應計為1,386元；至非零件材料部分之工資1,512元、烤
      漆6,048元部分，則無需依資產耐用年限予以折舊。是系
      爭汽車因本件車禍事故所支出之修復費用應為8,946元（
      計算式：1,386元＋1,512元＋6,048元＝8,946元）。從而，
      原告依保險法第53條第1項、民法第184條第1項前段規定
      ，請求被告給付8,946元，及自起訴狀繕本送達翌日即110
      年1月4日（見調字卷第83頁送達證書）起至清償日止，按
      週年利率百分之5計算之遲延利息，為有理由，應予准許
      ；逾此範圍之請求，即無理由，應予駁回。
五、原告雖另依民法第191條之2規定請求被告負損害賠償責任，
    惟按，原告於同一訴訟程序，以單一聲明，請求法院就其多
    數請求權為同一目的之判決者，稱為訴之重疊合併或競合合
    併，法院應就原告主張之數項訴訟標的逐一審判，如認其中
    一項訴訟標的可獲全部勝訴判決時，法院得僅依該項訴訟標
    的而為判決，對於其他訴訟標的無庸審酌；如各項訴訟標的
    對於原告判決之結果不同，法院自應擇對原告最為有利之訴
    訟標的而為裁判；如各項訴訟標的均獲全部敗訴判決時，始
    得為原告敗訴之判決。查，本件原告乃以單一之聲明，主張
    本於民法第184條第1項前段、第191條之2規定，請求被告賠
    償，本院既已認原告本於民法第184條第1項前段規定所為之
    主張，洵屬有據，進而認定原告所為之請求有無理由，且縱
    令原告本於民法第191條之2所為之請求，亦屬有據，因原告
    所為之請求有無理由，亦應依前開說明為相同認定，核與原
    告本於同法第184條第1項前段規定所得請求之賠償，並無二
    致，對於原告判決之結果，並無不同，對原告而言，並未更
    為有利，揆諸前揭說明，本院自毋庸再就原告併為主張之本
    於民法第191條之2規定所為之請求予以論述，附此敘明。
六、按小額訴訟程序，法院為訴訟費用之裁判時，應確定其訴訟
    費用額。各當事人一部勝訴、一部敗訴者，其訴訟費用，由
    法院酌量情形，命兩造以比例分擔或命一造負擔，或命兩造
    各自負擔其支出之訴訟費用。民事訴訟法第436條之19第1項
    、第79條所明定，查本件訴訟費用為1,000元（即第一審裁
    判費），本院審酌本件紛爭之起因、兩造之勝敗比例，確定
    訴訟費用之負擔如主文第三項所示。
七、本件原告勝訴部分，係屬民事訴訟法第436條之8所定小額訴
    訟事件，所為被告部分敗訴之判決，爰依同法第436條之20
    之規定，就原告勝訴部分依職權宣告假執行。
八、據上論結，本件原告之訴為一部有理由、一部無理由。依民
    事訴訟法第436條之23、第436條第2項、第385條第1項前段
    、第79條、第436條之19第1項、第436條之20，判決如主文
    。
中　　華　　民　　國　 110　　年　　 3　　月　　30　　日
                  臺南簡易庭  法　官　張玉萱
以上正本證明與原本無異。
如不服本判決，應於送達後廿日內，向本院提出上訴狀並表明上
訴理由，如於本判決宣示後送達前提起上訴者，應於判決送達後
廿日內補提上訴理由書（須附繕本）。對於小額程序之第一審判
決之上訴，非以其違背法令之理由，不得為之。且上訴狀內應記
載表明（一）原判決所違背之法令及其具體內容。（二）依訴訟
資料可認為原判決有違背法令之具體事實者。如委任律師提起上
訴者，應一併繳納上訴審裁判費。
中　　華　　民　　國　　110 　年　　3 　　月　　31　　日
                              書記官  鄭伊汝